

SANTIAGO DE LOS RÍOS

Candidato a grado de Ingeniería Telemática, con interés de trabajar en áreas como el desarrollo web; diseño y administración de redes, servidores e servicios de TI; DevOps y Ciberseguridad. Con experiencia en desarrollo de aplicaciones web, servicios de infraestructura, y despliegue de aplicaciones en Amazon Web Services y Azure. Con habilidades en búsqueda de información, orden y claridad, liderazgo y adaptabilidad.









+57 3108597333

sdelosrios95@gmail.com

linkedin/santiagodelosrios

Cali, Colombia



DATOS DE INTERÉS

Fecha de nacimiento: 2 de marzo de 1995 Miembro de la Rama Estudiantil IEEE Icesi: Secretario de la Junta Directiva 2015 - 2017 Disponibilidad para viajar



FORMACIÓN ACADÉMICA

Ingeniería Telemática

Universidad Icesi - Cali Reconocimientos académicos:

- Distinción Meritoria Proyecto de Grado
- Cuadro de honor semestres I a III
- Cuadro de honor semestres V a IX 07/2012 08/2017

Bachiller Hispanoamericano Colegio Hispanoamericano - Cali 06/2012



IDIOMAS





EXPERIENCIA LABORAL

Ingeniero de Soporte - Práctica EmpresarialExperias S.A.S - Cali

01/2017 - Actualmente

Funciones: Dar soporte a los usuarios internos y desarrollar proyectos de infraestructura y servicios de TI para la mejora de los procesos internos.

Logros: Incremento de conocimientos en infraestructura y servicios, gestión tecnológica y habilidades de trabajo interdisciplinar.



Lider de TI Innorders - Cali

09/2016 - Actualmente

Funciones: Emprendimiento que ofrece una plataforma web para mejorar el control en la operación de restaurantes. Me encargo del desarrollo de la aplicación y de administrar la infraestructura (alojada en Azure).

Logros: Conocimientos comerciales y de mercadeo, del manejo de una start up y de infraestructura Azure.

Freelancer/desarrollador web Calido.co - Raleigh, EE.UU

12/2016 - 05/2017

Funciones: Desarrollo de un API REST para conectar una base de datos NoSQL (Cassandra) con una aplicación web.

Logros: Incremento de conocimientos en tecnologías web, administración de plataformas CentOS y experiencia de trabajo con metodología Scrum.

Monitor Web - SYRI Universidad Icesi - Cali

6/2016 - 12/2016

Funciones: Desarrollar algunas funcionalidades de las aplicaciones web de la universidad.

Logros: Incremento de capacidad de administrar el tiempo y mejoré mis conocimientos en tecnologías web.



EXPERIENCIA LABORAL



REFERENCIAS

Freelancer/desarrollador web Smart Sports - Cali

06/2016 - 07/2016

Funciones: Realización de una aplicación web que permite mostrar la clasificación general y por etapas de una competencia de ciclismo. Me encargué de desarrollar el backend de la aplicación.

Logros: Incremento de capacidad de administrar el tiempo y mejoré mis conocimientos en tecnologías web.

Carlos Andrey Montoya

Experias S.A.S

Contacto: +57 350 235 5000

Iván Vásquez

Calido.co

Contacto: +1 (919) 360 6120

Ingri Lorena Jojoa

Universidad Icesi - SYRI Desarrollo

Contacto: ijojoa@icesi.edu.co



HABILIDADES TÉCNICAS

Protocolos de Red -Modelo OSI (75%)

TML, CSS. JavaScript, NodeJS (75%)

CentOS, Ubuntu server (50%)

Java (50%)

Cloud services AWS, Azure) (35%)

Sistemas embebidos, IoT (35%)





INTERESES













Fútbol



Series y películas

Ciclismo

Leer

PREMIOS/CERTIFICADOS

Certificación CSX Cybersecurity Fundamentals

Preparación en los conceptos básicos de Cyberseguridad dentro de las organizaciones 2016

Semillas del Futuro 2017 - Huawei

Uno de los 15 seleccionados para ser entrenado en la sede principal de Huawei en Shenzhen, China, sobre tecnologías de las comunicaciones.

2017



